【裁判字號】    99,上訴,2807
【裁判日期】    990830
【裁判案由】    毒品危害防制條例
【裁判全文】
臺灣高等法院刑事判決                99年度上訴字第2807號
上  訴  人
即  被  告  甲○○
上列上訴人即被告因違反毒品危害防制條例案件，不服臺灣板橋
地方法院99年度訴字第870 號，中華民國99年5 月31日第一審判
決（起訴案號：臺灣板橋地方法院檢察署99年度毒偵字第390 、
520 、607 、1887號），提起上訴，本院判決如下：
    主  文
上訴駁回。
    理  由
一、按不服地方法院之第一審判決而上訴者，應向管轄第二審之
    高等法院為之。上訴書狀應敘述具體理由，上訴書狀未敘述
    上訴理由者，應於上訴期間屆滿後20日內補提理由書於原審
    法院，逾期未補提者，原審法院應定期間先命補正；第二審
    法院認為上訴書狀未敘述理由或上訴有第362 條前段之情形
    者，應以判決駁回之，但其情形可以補正而未經原審法院命
    其補正者，審判長應定期間先命補正，刑事訴訟法第361 條
    、第367 條，分別定有明文。所謂上訴書狀應敘述具體理由
    ，必係依據卷內既有訴訟資料或提出新事證，指摘或表明第
    一審判決有何採證認事、用法或量刑等足以影響判決本旨之
    不當或違法，而構成應予撤銷之具體事由，始克當之（例如
    ：依憑證據法則具體指出所採證據何以不具證據能力，或依
    憑卷證資料，明確指出所為證據證明力之判斷如何違背經驗
    、論理法則）；倘僅泛言原判決認定事實錯誤、違背法令、
    量刑失之過重或輕縱，而未依上揭意旨指出具體事由，或形
    式上雖已指出具體事由，然該事由縱使屬實，亦不足以認為
    原判決有何不當或違法者（例如：對不具有調查必要性之證
    據，法院未依聲請調查亦未說明理由，或援用證據不當，但
    除去該證據仍應為同一事實之認定），皆難謂係具體理由，
    俾與第二審上訴制度旨在請求第二審法院撤銷、變更第一審
    不當或違法之判決，以實現個案救濟之立法目的相契合，並
    節制濫行上訴（最高法院97年度臺上字第892 號判決參照）
    。是以上訴人之上訴書狀或補提之上訴理由書，雖有敘述上
    訴理由，惟並未具體敘述第一審判決有上述違法、不當情形
    ，即與未敘述具體理由無異，其所為上訴，即不符合上訴之
    法定要件。
二、經查，本件原審適用簡式審判程序，以上訴人即被告甲○○
    （簡稱被告）自白，及臺灣檢驗科技股份有限公司民國（下
    同）98年12月15日、98年12月9 日、98年12月17日、99年2
    月3 日濫用藥物檢驗報告各1 紙、臺北縣政府警察局中和第
    二分局毒品危害防制條例犯罪嫌疑人姓名代碼對照表、臺北
    縣政府板橋分局偵辦毒品危害防制條例案被移送人姓名及代
    碼對照表、臺北縣政府警察局中和第二分局毒品案犯罪嫌疑
    人姓名及代碼對照表等為據，認定被告明知海洛因係毒品危
    害防制條例第2 條第2 項第1 款所明定之第一級毒品，不得
    持有及施用，竟仍基於施用第一級毒品海洛因之犯意，分別
    於98年11月18日晚上7 時30分許、98年11月26日下午約5 、
    6 時許、98年11月27日晚上10時許、99年1 月14日某時許，
    在臺北縣板橋市○○路○ 段29巷179 弄21號住處，以將海洛
    因摻入香菸內點燃吸食之方式，施用海洛因4 次，另審酌被
    告前有竊盜、施用毒品及觸犯軍法等前科紀錄，受有期徒刑
    執行完畢後5 年以內故意再犯有期徒刑以上本罪之素行、犯
    罪之動機、目的、手段，施用第一級毒品戕害自身健康及其
    犯後坦承犯行，態度良好等一切情狀，以累犯論處施用第一
    級毒品四罪，各量處有期徒刑8 月，定應執行有期徒刑2 年
    6 月等情，均已詳敘其所憑證據、認定理由及量刑依據，從
    形式上觀察並無任何採證認事、用法或量刑之不當或違法。
    被告收受判決後提起本件第二審上訴，其上訴理由僅稱：被
    告因誤交損友再度接觸毒品，嗣曾求助醫療機構尋求戒毒方
    法，然毒癮發作時，仍不敵毒品之誘惑，被告年紀雖輕，然
    已深知毒品危害甚鉅之情，且本案全是被告自願配合，原審
    量刑過重，請求法院給予被告改過自新之機會，從輕量刑等
    語。惟按其上訴意旨所指犯罪動機、犯後態度之情，業經原
    審法院依職權加以審酌，如前所述。而量刑之輕重，本屬法
    院依職權審酌事項，原審既於判決理由中敘明本件量刑之依
    據，又未違反法定職權及比例原則，自不容被告於原審判決
    後任意加以爭執。本件被告並未依據卷內既有訴訟資料或提
    出新事證，以指摘或表明第一審判決有何採證認事、用法或
    量刑等足以影響判決本旨之不當或違法，要難謂其上訴書狀
    已經敘述具體理由，揆諸上開規定及說明，本件上訴顯無具
    體理由而不合法定程式，應予駁回，並不經言詞辯論為之。
三、據上論斷，應依刑事訴訟法第367 條前段、第372 條，判決
    如主文。
中    華    民    國    99    年    8     月    30    日
                  刑事第十九庭  審判長法  官 鄧振球
                                      法  官 彭幸鳴
                                      法  官 潘翠雪
以上正本證明與原本無異。
如不服本判決，應於收受送達後10日內向本院提出上訴書狀，其
未敘述上訴之理由者並得於提起上訴後10日內向本院補提理由書
（均須按他造當事人之人數附繕本）「切勿逕送上級法院」。
                                      書記官 邵淑津
中    華    民    國    99    年    8     月    31    日

司法院資訊處製作；財團法人民間司法改革基金會備份。
